【裁判字號】    99,訴,377
【裁判日期】    990831
【裁判案由】    偽證
【裁判全文】
臺灣雲林地方法院刑事協商判決           99年度訴字第377號
公  訴  人  臺灣雲林地方法院檢察署檢察官
被      告  甲○○
指定辯護人  本院公設辯護人丙○○
上列被告因偽證案件，經檢察官提起公訴（99年度偵字第1924號
），並聲請進行協商程序，本院合議庭同意改由受命法官獨任進
行協商程序而為判決如下：
    主      文
甲○○犯偽證罪，處有期徒刑月。
    事實及理由
一、犯罪事實及證據：均引用如附件檢察官起訴書之記載。
二、本案經檢察官與被告於審判外達成協商合意，且被告已認罪
    ，其合意內容為：被告願受科刑範圍為有期徒刑3 月。本院
    核諸上開協商合意並無刑事訴訟法第455 條之4 第1 項所列
    情形，檢察官聲請改依協商程序而為判決，本院爰不經言詞
    辯論，於協商合意範圍內為協商判決，先予敘明。
三、核被告之所為，係犯刑法第168 條之偽證罪。又洪卿斌涉犯
    違反毒品危害防制條例案件，經本院以98年度訴字第598 號
    判決後，經提起上訴，並由臺灣高等法院臺南分院以98年度
    上訴字第1247號撤銷原判決，檢察官不服提起上訴，有上開
    判決書及臺灣高等法院被告前案紀錄表各1 份在卷可憑；而
    被告於洪卿斌所涉上開案件判決確定前，在檢察官偵查中及
    本院審理時自白偽證犯行，是被告於虛偽陳述洪卿斌所涉違
    反毒品危害防制條例案件裁判確定前，自白偽證罪犯行，依
    刑法第172 條規定，減輕其刑。爰審酌被告虛偽證述，無視
    證人到庭作證應據實陳述之義務，企圖影響司法裁判結果，
    使採證錯誤，判斷失平，並令事實不明，徒增訴訟資源浪費
    ，妨害國家司法之公正性，法紀觀念薄弱，惟念其犯後坦承
    犯行，尚能知錯等一切情狀，量處如主文所示之刑。
五、應適用之法條：刑事訴訟法第455 條之2 、第455 條之4 第
    2 項、第455 條之8 、第454 條第2 項，刑法第168 條、第
    172 條，判決如主文。
五、本判決不得上訴。但如認為有刑事訴訟法第455 條之4 第1
    項第1 款、第2 款、第4 款、第6 款、第7 款所定情形之1
    ，或違反同條第2 項規定，而不服本判決，得自收受判決送
    達之日起10日內，向本院提出上訴狀，上訴於第二審法院。
中    華    民    國    99    年    8     月    31    日
                  刑事第二庭  法  官  曾鴻文
以上正本證明與原本無異。
                              書記官  顏錦清
中    華    民    國    99    年    8     月    31    日
附錄本案論罪科刑法條全文：
刑法第168條：
於執行審判職務之公署審判時或於檢察官偵查時，證人、鑑定人
、通譯於案情有重要關係之事項，供前或供後具結，而為虛偽陳
述者，處7 年以下有期徒刑。
【附件】
                                      99年度偵字第1924號
    被      告  甲○○  男  35歲（民國○○年○月○日生）
                        住雲林縣元長鄉崙仔村安北118號
                        國民身分證統一編號：Ｚ000000000號
上列被告因偽證案件，業經偵查終結，認應提起公訴，茲將犯罪
事實及證據並所犯法條分敘如下：
            犯罪事實
一、甲○○曾於民國98年6 月17日16時30分許，與洪卿斌（綽號
    「大仔」、「洪仔」，另案審理中）以電話聯絡後，在雲林
    縣北港鎮○街里○○路29號邦尼熊汽車旅館930 號房之停車
    場內，以新臺幣500 元之代價，向洪卿斌購得第一級毒品海
    洛因1 小包一事，業據甲○○於98年6 月17日在高雄市刑警
    大隊偵2 隊4 分隊接受警詢指述明確，及於98年6 月18日在
    本署第八偵查庭接受偵訊時具結證述歷歷。詎甲○○竟基於
    偽證之犯意，於98年10月12日10時許，在臺灣雲林地方法院
    刑事第三法庭，值法院以98年度訴字第598 號案審理洪卿斌
    販賣毒品案件之際，以證人身分供前具結，而就有無向洪卿
    斌購買第一級毒品海洛因此等與案情有重要關係之事項為：
    「（辯護人林再輝律師問：請提示證人甲○○96年6 月18日
    檢察官訊問筆錄即偵卷第31頁第7 行，你說98年6 月17日下
    午4 時30分在邦尼熊汽車旅館930 號房，你有跟洪卿斌買海
    洛因，你說有，我是用新臺幣五百元跟他買等語，這些話是
    否實在？）我當時在警察局時，人很難過，想要吃藥，所以
    說什麼都不知道。」、「（辯護人林再輝律師問：你的意思
    是實在還是不實在？）我沒有拿錢跟他買，我認為那包東西
    差不多價值五百元，我是這樣跟警察說的。」、「我說我很
    難過，我請他（即洪卿斌）拿一些請我」、「他（即洪卿斌
    ）沒有說什麼，他看我很難過就拿給我、請我。」、「我就
    沒有錢阿，我跟他（即洪卿斌）要，要他請我。」、「（辯
    護人林再輝律師問：洪卿斌有無跟你要錢？）沒有。」等虛
    偽陳述，嚴重影響法院發現真實。
二、案經臺灣雲林地方法院告發暨本署檢察官簽分偵辦。
            證據並所犯法條
一、訊據被告甲○○對於上開犯罪事實坦承不諱，並有本署於98
    年6 月18日、99年5 月21日，對被告甲○○之訊問筆錄及結
    文、臺灣雲林地方法院98年度訴字第598 號案於98年10月12
    日之審理筆錄及被告甲○○以證人身分簽具之結文在卷可稽
    。又被告甲○○於法院審理另案被告洪卿斌上開販毒案件中
    所為之前揭虛偽證述，亦迭經灣雲林地方法院及臺灣高等法
    院臺南分院認係虛偽陳述而不足採，有臺灣雲林地方法院98
    年度訴字第598 號及臺灣高等法院臺南分院98年上訴字第12
    47號判決書附卷可佐；被告甲○○並於偵訊中敘明其之所以
    在法院審理中虛偽陳述之動機，堪予採信。是本件事證已臻
    明確，被告犯嫌應堪認定。
二、核被告甲○○所為係犯刑法第168條之偽證罪嫌。被告甲○
    ○所虛偽陳述之另案被告洪卿斌販賣第一級毒品案件尚未確
    定，被告甲○○於該案件確定前自白，請依刑法第172條規
    定減輕其刑。
三、依刑事訴訟法第251條第1項提起公訴。
    此  致
臺灣雲林地方法院
中    華    民    國    99    年    5     月    31    日
                              檢  察  官   乙○○
本件證明與原本無異
中    華    民    國    99    年    6     月    7     日
                              書  記  官   呂祝林
所犯法條
中華民國刑法第168 條（偽證罪）
於執行審判職務之公署審判時或於檢察官偵查時，證人、鑑定人
、通譯於案情有重要關係之事項，供前或供後具結，而為虛偽陳
述者，處7 年以下有期徒刑。

司法院資訊處製作；財團法人民間司法改革基金會備份。
